---
title: "R Notebook"
output: html_notebook
---

COMPONENTES PRINCIPALES
ANALISIS DE CORRESPONDENCIA
ANOVA para determinar la media de atrasos entre diferentes días de la semana y diferentes meses.
LOGIT para analizar la relación existente entre los delay de salida y los de llegada (podemos tener en cuenta otros datos como el aeropuerto o el avión).

Algún clustering....


```{r}
dataset<-read.csv2("datasets/flights_2015.csv", sep = ",")
str(dataset)

```


```{r}
#Eliminacion de los registros que tienen hora de partida=NA, retraso en la partida=NA, hora de llegada=NA y retraso en la llegada =Na.
dataset<-dataset[!is.na(dataset$DEPARTURE_DELAY),]
#Los que no tienen arrival_delay seteado es porque se cancelaron o se derivaron (pero sí tienen seteado un arrival_time).
dataset[is.na(dataset$ARRIVAL_DELAY),]
# No se si me interesan los datos que salieron y llegaron a horario.
dataset[dataset$DEPARTURE_DELAY == 0 & dataset$ARRIVAL_DELAY == 0,]


colnames(dataset)
  


delay$DEPARTURE_DELAY<-scale(delay$DEPARTURE_DELAY)
# library
library(ggplot2)
positive<-delay[delay$DEPARTURE_DELAY>0,]

ggplot(dataset, aes(x=DEPARTURE_DELAY)) + geom_histogram(binwidth = 1)

ggplot(delay, aes(y=DEPARTURE_DELAY)) + geom_boxplot()

boxplot(delay$DEPARTURE_DELAY)

ggplot(delay[delay$DEPARTURE_DELAY>0,], aes(x = "", y = DEPARTURE_DELAY)) + 
  geom_boxplot()

summary(positive$DEPARTURE_DELAY)


unique(sort(delay$DEPARTURE_DELAY))

```

Add a new chunk by clicking the *Insert Chunk* button on the toolbar or by pressing *Ctrl+Alt+I*.

When you save the notebook, an HTML file containing the code and output will be saved alongside it (click the *Preview* button or press *Ctrl+Shift+K* to preview the HTML file).
